【裁判字號】    98,抗,847
【裁判日期】    980522
【裁判案由】    侵權行為損害賠償
【裁判全文】
臺灣高等法院民事裁定                   98年度抗字第847號
抗  告  人  壬○○
相  對  人  戊○○
                        樓（現於臺北看守所執行中）
            丙○
                        樓
            丁○○
            辛○○
            庚○○
            甲○○
                        樓
            乙○○
            己○○
上列當事人間侵權行為損害賠償事件，抗告人對於臺灣板橋地方
法院中華民國98年3月30日所為裁定（97年度重訴字第177號）提
起抗告，本院裁定如下：
    主  文
抗告駁回。
抗告費用由抗告人負擔。
    理  由
壹、按刑事訴訟法第487條第1項規定：「因犯罪而受損害之人，
    於刑事訴訟程序得附帶提起民事訴訟，對於被告及依民法負
    賠償責任之人，請求回復其損害。」，是原告於刑事訴訟程
    序附帶提起民事訴訟，其請求回復之損害，以被告於刑事訴
    訟被訴之犯罪事實所生之損害為限，原告縱令得依其他事由
    提起民事訴訟，亦不得於刑事訴訟程序附帶為此請求。又按
    刑事訴訟法第四百八十七條第一項所定附帶民事訴訟之對象
    ，除刑事被告外，固兼及於依民法負賠償責任之人。惟該
    條項所稱之「依民法負賠償責任之人」，係指該刑事案件中
    依民法規定應負賠償責任之人而言。故附帶民事訴訟之原告
    所主張之共同加害人，必以在刑事訴訟程序中經認定係共同
    侵權行為之人，始得謂為依民法負賠償責任之人，否則對之
    提起是項附帶民事訴訟，即難謂為合法。最高法院60年台上
    字第633號判例、96年台上字第978號判決意旨參照。
貳、抗告人於原審之主張及本件抗告意旨略以：
一、林暐翔與相對人戊○○、辛○○、甲○○等四人重傷抗告人
    致失明，業經檢察官提起公訴，相對人戊○○、辛○○、甲
    ○○應與其法定代理人丁○○、丙○、庚○○、乙○○、己
    ○○負連帶賠償責任，併為聲明：(一)林暐翔、林紹亮、鄭
    秀姿與相對人戊○○、丙○、丁○○、辛○○、庚○○、甲
    ○○、乙○○、己○○應連帶給付抗告人新臺幣（下同）15
    ,000,000 元，及自起訴狀繕本送達翌日起至清償日止，按
    年息百分之5計算之利息。(二)林暐翔、林紹亮、鄭秀姿應
    連帶給付抗告人15,000,000元，及自起訴狀繕本送達翌日起
    至清償日止，按年息百分之5計算之利息。(三)相對人戊○
    ○、丙○、丁○○應連帶給付抗告人15,000,000元，及自起
    訴狀繕本送達翌日起至清償日止，按年息百分之5計算之利
    息。(四)相對人辛○○、庚○○應連帶給付抗告人15,000,0
    00元，及自起訴狀繕本送達翌日起至清償日止，按年息百分
    之5計算之利息。(五)被告甲○○、乙○○、己○○應連帶
    給付原告1,500萬元，及自起訴狀繕本送達翌日起至清償日
    止，按年息百分之5計算之利息。(六)林暐翔、林紹亮、鄭
    秀姿與相對人中任一人履行給付抗告人15,000,000元本息之
    義務後，其他人免除責任。(七)願供擔保，請准宣告假執行
    。
二、林暐翔與相對人戊○○、辛○○、甲○○因共同傷害抗告人
    ，業經刑事判決認定林暐翔成立傷害致重傷罪，戊○○、辛
    ○○、王海字則成立普通傷害罪，抗告人主張林暐翔、戊○
    ○、辛○○、甲○○等四人共同重傷害抗告人致其失明，依
    法提起刑事附帶民事賠償，經裁定移送民事庭後，抗告人已
    備位主張戊○○、辛○○、甲○○共同普通傷害抗告人，且
    業經請求普通傷害之損害賠償，原審本應依法就此部分予以
    判決，原審竟以戊○○、辛○○、甲○○等三人之普通傷害
    罪為另一侵權行為而駁回抗告人之訴，顯有違誤，本件既經
    移送民事庭，則關於侵權行為之認事用法本不受刑事判決之
    拘束，爰請求廢棄原裁定云云。
參、查抗告人於臺灣板橋地方法院 (下簡稱板橋地院)刑事庭96
    年度訴字第955號相對人戊○○、辛○○、甲○○被訴傷害
    致重傷等案件之刑事訴訟程序附帶提起本件民事訴訟，經板
    橋地院刑事庭於96年12月18日判決相對人戊○○、辛○○、
    甲○○罪刑，並依刑事訴訟法第504條第1項裁定將附帶民事
    訴訟移送板橋地院民事庭。經核該刑事判決書記載相對人戊
    ○○、辛○○、甲○○之犯罪事實，均認應成立普通傷害罪
    ，僅原審另一被告林暐翔成立傷害致重傷罪，此有該刑事判
    決書可稽，顯然相對人戊○○、辛○○、甲○○非本件重傷
    罪之共同正犯，亦即非抗告人主張之重傷害之共同侵權行為
    人，揆諸首開判例、判決意旨，抗告人於刑事訴訟程序附帶
    請求相對人連帶賠償抗告人因重傷失明所生之損害之訴，不
    能認為合法，其假執行之聲請亦失所附麗，均應予駁回。原
    法院因而裁定駁回抗告人此部分之訴及假執行之聲請，於法
    並無違誤，抗告意旨指摘原裁定不當，求予廢棄，為無理由
    ，應予駁回。至於抗告人追加相對人戊○○、辛○○、甲○
    ○普通傷害部分之損害賠償請求部分（包括其法定代理人連
    帶賠償部分），亦經原審審理並另以判決駁回之，抗告人如
    對相對人戊○○、辛○○、甲○○普通傷害認仍有損害，自
    應循上訴程序等管道以求救濟，並非駁回重傷害部分賠償之
    請求即影響其普通傷害部分賠償之請求，附此敘明。
肆、據上論結，本件抗告為無理由，裁定如主文。
中    華    民    國    98    年    5     月    22    日
                    民事第五庭
                        審判長法  官  魏麗娟
                              法  官  陳博享
                              法  官  黃雯惠
正本係照原本作成。
本裁定除以適用法規顯有錯誤為理由，不得再抗告。如提起再抗
告，應於收受後10日內委任律師為代理人向本院提出再抗告狀。
並繳納再抗告費新台幣１千元。
中    華    民    國    98    年    5     月    25    日
                              書記官  秦慧榮


司法院資訊處製作；財團法人民間司法改革基金會備份。
